臺灣桃園地方法院刑事判決　　　　　 99年度審交易字第296號
公　訴　人　臺灣桃園地方法院檢察署檢察官
被　　　告　官政男
選任辯護人　呂丹琪律師
上列被告因業務過失傷害案件，經檢察官提起公訴（99年度偵字
第17553 號）及移送併辦（99年度偵字第19957 號），本院判決
如下：
    主  文
本件公訴不受理。
    理  由
一、公訴意旨如檢察官起訴書及移送併辦意旨書所載（如附件）
    。
二、按告訴乃論之罪，告訴人於第一審辯論終結前得撤回其告訴
    ，又告訴經撤回者，法院應諭知不受理之判決，刑事訴訟法
    第238 條第1 項、第303 條第3 款分別定有明文。本件被告
    官政男因起訴書及移送併辦意旨書犯罪事實欄所載行為，經
    檢察官認係犯刑法第284 條第2 項前段之業務過失傷害罪嫌
    ，乃提起公訴，惟依同法第287 條前段規定，本件須告訴乃
    論，茲因告訴人簡志良於本院審理中與被告已達成和解而撤
    回其告訴，此有和解書、刑事撤回告訴狀、本院辦理刑事案
    件電話記錄查詢表各1 份在卷可稽，依前開法律規定，本件
    爰不經言詞辯論，逕為不受理判決之諭知。
三、據上論斷，應依刑事訴訟法第303 條第3 款、第307 條，判
    決如主文。
中    華    民    國    100   年    3     月    11    日
                      刑事庭  法  官  潘怡華
以上正本證明與原本無異。
如不服本判決應於收受判決後10日內向本院提出上訴書狀，並應
敘述具體理由。其未敘述上訴理由者，應於上訴期間屆滿後20日
內向本院補提理由書( 均須按他造當事人之人數附繕本) 「切勿
逕送上級法院」。
                              書記官  郭怡君
中    華    民    國    100   年    3     月    11    日
附件：
臺灣桃園地方法院檢察署檢察官起訴書
                                     99年度偵字第17553號
    被      告  官政男  男  40歲（民國○○年○○月○○日生）
                        身分證統一編號：Ｚ000000000號
                        住臺北縣五股鄉○○路79之7號2樓
                        居臺北縣鶯歌鎮○○○街130號3樓
上列被告因業務過失傷害案件，已經偵查終結，認應該提起公訴
，茲將犯罪事實及證據並所犯法條分敘如下：
          犯罪事實
一、官政男以駕駛小貨車送貨為業，係從事駕駛業務之人，於民
    國98年12月31日上午某時，駕駛車牌號碼6218-VT號自用小
    貨車，停等在桃園縣大園鄉大海村8鄰大牛稠39號對面之空
    地，後於同日上午11時16分許，欲自該空地駛出由桃5線往
    埔心方向行駛時，本應注意汽車行經無號誌交岔路口，在迴
    車前應暫停並顯示左轉燈光或手勢，看清無來往車輛並注意
    行人通過始得迴轉之規定，而依當時為日間自然光線、天候
    為晴、路面無缺陷，且視距良好，並無不能注意之情事，竟
    疏未注意讓簡志良所騎乘之車牌號碼AW7-165號重型機車先
    行，貿然搶先迴轉，簡志良見狀閃避不及，二車發生碰撞
    致，致簡志良受有臉、頸及頭皮磨損或擦傷、手磨損、髖、
    大腿、小腿及踝磨損或擦傷及股骨閉鎖性骨折等傷害。
二、案經簡志良訴由桃園縣政府警察局大園分局報告偵辦。
          證據並所犯法條
一、前揭犯罪事實，業據被告官政男於本署偵查中坦承不諱，核
    與告訴人簡志良於警詢及本署偵查中指訴之情節相符，復有
    行政院衛生署桃園醫院診斷證明書、道路交通事故現場圖、
    道路交通事故調查報告表（一）、（二）各1份及現場採證
    照片6張等資料附卷可稽。按汽車迴車前，應暫停並顯示左
    轉燈光或手勢，看清無來往車輛，始得迴轉，道路交通安全
    規則第106條第5款訂有明文，查被告駕駛自用小貨車未注意
    前後左右來往車輛，貿然迴轉，致與告訴人所騎乘之機車發
    生碰撞，告訴人因而倒地受傷，被告之駕駛行為顯有過失，
    又告訴人確因本件車禍而受有傷害，則被告之過失行為，與
    告訴人所受傷害間，具有相當因果關係，其犯嫌堪以認定。
二、核被告所為，係犯刑法第284條第2項前段之業務過失傷害罪
    嫌。
三、依刑事訴訟法第251條第1項提起公訴。
    此    致
臺灣桃園地方法院
中    華    民    國    99    年    7     月    23    日
                        檢察官  黃瑞盛
本件證明與原本無異
中    華    民    國    99    年    8     月    26    日
                        書記官  陳期宇
收受原本日期99年8月26日
所犯法條：
中華民國刑法第284條
（過失傷害罪）
因過失傷害人者，處6月以下有期徒刑、拘役或5百元以下罰金，
致重傷者，處1年以下有期徒刑、拘役或5百元以下罰金。
從事業務之人，因業務上之過失傷害人者，處1年以下有期徒刑
、拘役或1千元以下罰金，致重傷者，處3年以下有期徒刑、拘役
或2千元以下罰金。
臺灣桃園地方法院檢察署檢察官移送併辦意旨書
                                     99年度偵字第19957號
    被      告  官政男  男  40歲（民國○○年○○月○○日生）
                        住臺北縣鶯歌鎮○○○街130號3樓
                        身分證統一編號：Ｚ000000000號
上列被告因業務過失傷害案件，認應與由本署檢察官以99年度偵
字第 17553號提起公訴，現由貴院審理中之案件併案審理，茲將
犯罪事實、證據、所犯法條及併案理由分述如下：
        犯罪事實
一、官政男以駕駛小貨車送貨為業，為從事業務之人，於民國98
    年12月31日上午，駕駛車牌號碼6218-VT 號自用小客車，停
    等在桃園縣大園鄉大海村8 鄰大牛稠39號對面之空地，嗣於
    同日上午11時16分許，欲自該空地駛出由桃 5線道路往埔心
    方向行駛，適簡志良騎乘車牌號碼AW7-165 號重型機車，亦
    行經此處，官政男原應注意汽車行至無號誌交岔路口，在迴
    車前應暫停並顯示左轉燈光或手勢，看清無來往車輛並注意
    行人通過始得迴轉，且依當時情形，又無不能注意之情事，
    竟疏未注意及此，而貿然迴轉，致簡志良煞避不及，而與官
    政男所駕駛之上開小客車發生擦撞，受有左側股骨近端骨折
    、右側骨股骨遠端骨折、左側肋骨多處骨折、左肩肱骨近端
    撕裂性骨折、左手第四指遠端指間伸側肌腱斷裂之傷害。
二、案經簡志良訴由桃園縣政府警察局大園分局報告偵辦。
        證據並所犯法條
一、證據：
（一）告訴人簡志良之指訴。
（二）桃園縣政府警察局交通事故當事人登記聯單。
（三）衛生署桃園醫院診斷證明書。
二、核被告所為，係犯刑法第284條第2項前段之業務過失傷害罪
    嫌。
三、被告官政男前因業務過失傷害案件，經本署檢察官於民國99
    年7月23日以99年度偵字第17553號提起公訴，現由貴院審理
    中，有該案起訴書、本署刑案資料查註紀錄表在卷可參。本
    件同一被告所涉相同罪嫌，與上開案件之犯罪事實相同，為
    同一案件，應予併案審理。
    此  致
臺灣桃園地方法院
中    華    民    國    99    年    8     月    30    日
                              檢  察  官    劉玄顥